臺灣板橋地方法院交通事件裁定　　　　　　　　　九十三年度交聲字第一六０八號
　　原處分機關　交通部公路總局臺北區監理所
　　異　議　人
　　即受處分人　甲○○
右列受處分人因違反道路交通管理處罰條例案件，對於交通部公路總局臺北區監理所
於民國九十三年十一月四日以北監營字第裁四０─ＣＧ0000000號所為之裁決
處分（原舉發案號：臺北縣政府警察局九十三年十月五日北縣警交字第ＣＧ0000
000號）不服，聲明異議，本院裁定如左：
    主  文
原處分撤銷。
甲○○汽車駕駛人，行車速度，超過規定之最高時速，處罰鍰新臺幣壹仟玖佰元，並
記違規點數壹點。
    理  由
一、聲明異議意旨略以：異議人即受處分人甲○○所有之車牌號碼三Ｎ—八八三號營
    業小客車，於民國九十三年九月十日晚間十一時十一分許，行駛於臺北縣三重市
    中山高架橋往南方向時，在上開最高速限為時速五十公里之道路上，以時速七十
    五公里之車速行駛，超過最高速限二十五公里，經測速照相儀器拍攝違規照片後
    ，由臺北縣政府警察局交通隊逕行掣單舉發。惟依交通法規規定相片中有二部車
    輛時，不能開立罰單，而本件舉發照片中有二部車輛同時經過，且第二張舉發照
    片根本看不到車輛的大牌，如何認定是異議人的車輛違規，故不服原裁定，爰依
    法聲明異議云云。
二、按汽車駕駛人，行車速度，超過規定之最高時速者，處新臺幣（下同）一千二百
    元以上二千四百元以下罰鍰，並記違規點數一點，道路交通管理處罰條例第四十
    條第一項、第六十三條第一項第一款分別定有明文。
三、經查，本件異議人即受處分人甲○○所有之車牌號碼三Ｎ—八八三號營業小客車
    車，於九十三年九月十日晚間十一時十一分許，行駛於臺北縣三重市中山高架橋
    往南方向時，在上開最高速限為時速五十公里之道路上，以時速七十五公里之車
    速行駛，超過最高速限二十五公里，經測速照相儀器拍攝違規照片後，由臺北縣
    政府警察局交通隊逕行掣單舉發等事實，有臺北縣政府警察局九十三年十月五日
    北縣警交字第ＣＧ0000000號舉發違反道路交通管理事件通知單影本一紙
    、採證照片影本二幀附卷可稽。異議人雖具狀辯稱：照片中有二部車輛經過，且
    第二張照片看不到車輛的大牌，無法認定是異議人違規云云。然就其所辯情事，
    業據臺北縣政府警察局函覆稱：「．．．。二、本案三Ｎ—八八三號營小客車，
    於九十三年九月十日二十三時十一分，行經本（臺北）縣三重市中山高架橋上（
    往南）違規超速乙節，查本微電腦自動測速照相儀器係違規車輛駛壓過感應圈始
    能啟動拍攝第一、二張照片，並被微電腦測出時速七十五公里（請見如附後採證
    相片，正上方黑框內數據，上一行為違規時間、年、月、日、時、分，中欄左邊
    為車道別，一表示內車道、二表示外車道，及第一張與第二張拍攝時差０．八秒
    ，中欄右邊為感應圈之距離二００ＣＭ，下欄左邊為案件流水號碼，本案為三六
    二件，右邊第一張顯示一九０五號為拍攝地點代號，第二張顯示Ｖ＝七五為時速
    七十五公里）。三、本案三Ｎ—八八三號車，依據採證照片，違規時行駛第二車
    道（即外車道）與其他車輛無關，其違規行為極為明顯，依法舉發無誤，．．
    ．」，此有臺北縣政府警察局九十三年十月二十九日北縣警交字第０九三０一四
    八八二一號函在卷可參。觀乎卷附之採證照片，核與臺北縣政府警察局所為之前
    開說明相符。從而，測速照相儀既係針對特定車道之車輛為偵測，且異議人亦駕
    車行駛於該特定車道上，則其上開所持原處分機關無法認定超速之車輛為其所有
    之辯解，顯屬事後臆測卸責之詞，要無足採。綜上所述，本件異議人確有前揭違
    規超速之事實，應無疑問，原處分機關援引道路交通管理處罰條例第四十條第一
    項之規定，對異議人裁處罰鍰一千九百元，並無違誤，量罰亦甚妥適，本件異議
    為無理由。
四、按汽車駕駛人違反道路交通管理處罰條例第四十條第一項規定者，除依原條款處
    罰鍰外，並予記點數一點，道路交通管理處罰條例第六十三條第一項第一款定有
    明文，已如前述。原處分機關對於異議人超速之違規行為，僅援引道路交通管理
    處罰條例第四十條第一項之規定，裁處罰鍰新臺幣一千九百元，漏未依該條例第
    六十三條第一項第一款之規定記違規點數，從而異議人之異議雖無理由，惟原處
    分既有前揭瑕疵而無可維持，即應由本院撤銷原處分，自為裁罰如主文第二項所
    示，用期適法。
五、據上論斷，應依道路交通案件處理辦法第二十條前段，裁定如主文。
中　　　華　　　民　　　國　　九十三　　年　　 十一 　　月　　 廿九 　　日
                                    臺灣板橋地方法院交通法庭
                                        法  官  侯  志  融
右正本證明與原本無異。
如不服本裁定，應於送達後五日內，向本院提出抗告狀。
                                        書記官  吳  進  安
中　　　華　　　民　　　國　　九十三　　年　　 十一 　　月　　 廿九 　　日
